臺灣高雄地方法院民事裁定
                                  110年度審重訴字第243號
原      告  徐仁德  
訴訟代理人  陳忠勝律師
被      告  徐貴美  
訴訟代理人  陳柏宇律師
當事人間請求返還借名登記款等事件，本院裁定如下：
  主  文
本件移送臺灣高雄少年及家事法院。
  理  由
一、按本法所定家事事件由少年及家事法院處理之，未設少年及
    家事法院地區，由地方法院家事法庭處理之；因繼承回復、
    遺產分割、特留分、遺贈、確認遺囑真偽或其他繼承關係所
    生請求事件，為家事丙類事件；其他繼承關係所生請求事件
    為繼承訴訟事件，家事事件法第2 條、第3 條第3 項第6 款
    、家事事件審理細則第79條第1 項第7 款定有明文。次按，
    因繼承回復、遺產分割、特留分、遺贈、確認遺囑真偽或繼
    承人間因繼承關係所生請求事件，得由下列法院管轄：㈠繼
    承開始時被繼承人住所地之法院；被繼承人於國內無住所者
    ，其在國內居所地之法院。㈡主要遺產所在地之法院，家事
    事件法第70條定有明文。復按，訴訟之全部或一部，法院認
    為無管轄權者，依原告聲請或依職權以裁定移送其管轄法院
    ；又除別有規定外，前開規定於非訟事件準用之，民事訴訟
    法第28條第1 項、非訟事件法第5 條亦有明定。
二、經查，原告起訴主張兩造均為被繼承人徐黃敏之繼承人，徐
    黃敏生前替原告清償債務新台幣（下同）436萬元，故要求
    原告將所有門牌號碼高雄市○○區○○路000號房屋及坐落土地
    （下合稱金獅湖房地）借名登記在徐黃敏名下，雙方並約定
    金獅湖房地日後出售所得亦借名存放徐黃敏名下，至所生利
    息則供徐黃敏生活所需，嗣原告依約將金獅湖房地之買賣價
    金980萬元借名存放於徐黃敏之銀行帳戶內，另徐黃敏將其
    所有門牌號碼高雄市○○區○○○路000巷00弄0號房地（下稱左
    營大路房地）售出後得款390萬元，亦將之存放於徐黃敏之
    銀行帳戶內。然徐黃敏因擔心日後遭課徵遺產稅，而將存放
    於其銀行帳戶內之款項（包含金獅湖房地之價金980萬元、
    左營大路房地之價金390萬元）均借放於被告名下之銀行帳
    戶，詎徐黃敏於民國110年1月29日死亡後，徐黃敏與原告間
    、徐黃敏與被告間之借名契約均應已終止，被告卻拒絕將原
    告借名存放於徐黃敏銀行帳戶內之金獅湖房地價金（扣除徐
    黃敏代償之436萬元後，尚餘544萬元）及原告就左營大路房
    地價金得主張繼承之部分（依原告之應繼分1/3計算，原告
    得繼承之金額為130萬元）返還予原告，故依借名登記契約
    、繼承、侵權行為、不當得利等法律關係提起本件訴訟，核
    屬家事事件法第3條第3項第6款規定因繼承關係所生請求之
    家事事件。復查，徐黃敏生前最後戶籍地及其主要遺產所在
    地，均位於高雄市，有起訴狀、除戶謄本在卷可稽，揆諸前
    揭規定，本件應由臺灣高雄少年及家事法院管轄，爰依職權
    將本件移送該管轄法院。
三、據上，裁定如主文。
中　　華　　民　　國　111 　　年　　 4　　月　 12 　　日
                    民事審查庭法　官　洪培睿
正本係照原本作成。
如對本裁定抗告須於裁定送達後10日內向本院提出抗告狀，並繳
納裁判費新台幣1,000元。
中　　華　　民　　國　111 　　年　　 4　　月　 12 　　日
                              書記官　林志衡